# 关于股权转让所得确认问题

提问人：lmr393 时间：2020-05-29 13:33:02
请教陈版：
国税函[2010]79号：转让股权收入扣除为取得该股权所发生的成本后，为股权转让所得。企业在计算股权转让所得时，不得扣除被投资企业未分配利润等股东留存收益中按该项股权所可能分配的金额
国家税务总局公告 2011 年第 34 号：投资企业从被投资企业撤回或减少投资，其取得的资产中，相当于初始出资的部分，应确认为投资收回；相当于被投资企业累计未分配利润和累计盈余公积按减少实收资本比例计算的部分，应确认为股息所得；其余部分确认为投资资产转让所得。
这两个发文是否存在矛盾的地方，网上并没有说明其中一个失效，我现在疑惑就是确认股权转让所得的时候，账面留存收益是否可以从转让收入中扣除？？谢谢陈版。

回答人：chenyiwei
这两者应当并不矛盾，适用范围不重叠。
“转让股权”是股东将被投资企业的股权转让给第三方，不涉及从被投资公司取得现金或其他经济资源，转让对价是从受让方获得的。
“投资企业从被投资企业撤回或减少投资”是发生在股东和被投资企业双方之间，是从被投资企业取得现金或其他经济资源，该交易不涉及作为股权受让方的第三方。